【裁判字號】    95,聲,230
【裁判日期】    950210
【裁判案由】    聲請具保停止羈押
【裁判全文】
臺灣臺北地方法院刑事裁定               95年度聲字第230號
被      告
即聲請人    甲○○
                    （
上列聲請人即被告因加重竊盜等案件（94年度易字第1968號），
聲請具保停止羈押，本院裁定如下：
    主  文
聲請駁回。
    理  由
一、聲請意旨如附件之聲請具保狀影本所載。
二、查本件聲請人即被告甲○○所涉加重竊盜等案件，經臺灣臺
    北地方法院檢察署以94年度偵字第19103 號提起公訴，經本
    院訊問被告後，認為被告涉犯竊盜罪及侵入住宅罪，犯罪嫌
    疑重大，非將被告羈押顯難進行審判，有羈押被告之必要，
    於民國94年11月25日對被告執行羈押。
三、按法院究應否准許被告所為具保停止羈押之聲請，首應審酌
    聲請人之聲請是否符合刑事訴訟法第114 條不得駁回其聲請
    之情形，即被告所犯最重本刑為3 年以下有期徒刑、拘役、
    或專科罰金之罪者；懷胎5 月以上或生產後2 月未滿者；現
    罹疾病，非保外治療顯難痊癒者，次則應檢視法院當初羈押
    被告之理由是否繼續存在，故法院應就當初依刑事訴訟法第
    101 條規定對被告執行羈押之原因是否存在為之論斷；抑有
    進者，為不礙程序保障之目標，在被告為具保停止羈押之聲
    請時，參酌刑事訴訟法第101 條之2 「被告經法官訊問後，
    雖有第101 條第1 項或第101 條之1 第1 項各款所定情形之
    一而無羈押之必要者，得逕命具保、責付或限制住居」規定
    之精神，法院應就有無羈押被告之必要性為斟酌。茲依上開
    說明，逐一檢視如后：
  (一)本件被告有無符合刑事訴訟法第114 條不得駁回其聲請之情
    形：
    經本院審理結果，認被告涉犯刑法第321 條第1 項第2 款之
    踰越安全設備竊盜罪及同法第306 條第1 項之侵入住宅罪，
    被告所犯上開二罪間，有方法、結果之牽連關係，為牽連犯
    ，應從一重之犯踰越安全設備竊盜罪處斷。而刑法第321 條
    第1 項第2 款之踰越安全設備竊盜罪，其法定刑為6 月以上
    5 年以下有期徒刑，非屬法定最重本刑3 年以下有期徒刑之
    罪；且被告無懷胎之可能，亦無現罹疾病非保外治療顯難治
    癒之情形，是本件尚無刑事訴訟法第114 條不得駁回具保聲
    請之事由。
  (二)本院當初對被告執行羈押之原因有無繼續存在：
    查被告所涉加重竊盜、侵入住宅罪嫌，雖被告否認有何犯行
    ，惟起訴書所載犯罪事實，除據被告於本院審理時供承其於
    94年10月7 日17時許，為黃楊惠美、凌春男發現時，其正站
    在黃楊惠美住宅頂樓女兒牆外4 樓遮雨棚上，嗣又爬進樓頂
    牆內，因聽見黃楊惠美撥打行動電話報警，隨即自樓梯衝下
    樓，而為警在1 樓門口查獲，及警方確有在其身上查獲現金
    新台幣（下同）33,973元等情外，並據證人黃楊惠美、凌春
    男、楊宗寶結證在卷，並現場勘察報告附卷可稽，堪認被告
    係犯踰越安全設備竊盜罪及侵入住宅罪，其犯罪嫌疑重大，
    參以被告於告訴人黃楊惠美住宅頂樓見告訴人撥打行動電話
    報警時，隨即逃離現場，意圖脫免逮捕，而經警圍捕到案，
    且於94年11月25日本院訊問被告後，原諭知被告以30,000元
    具保停止羈押，惟覓保無著，參以被告無業且四處遊盪，堪
    認被告有逃亡之虞，本院前以刑事訴訟法第101條第1項第1
    款為原因對被告裁定羈押，核諸前揭說明，應認本院當初對
    被告執行羈押之該項原因仍繼續存在。至被告主張其與母親
    共同居住於臺北市信義區○○○路421巷117號2樓，且上開
    住所係其永久居住地止，實無拋家棄母，單留母親逃亡之虞
    云云，不足採信。
  (三)有無繼續羈押被告之必要：
    法院對被告執行之羈押，其本質上係屬為保全被告使訴訟程
    序得以順利進行或為保全證據或為保全對被告刑罰之執行之
    目的，而對被告所實施之剝奪人身自由之強制處分，是對被
    告有無羈押之必要，當由法院以上述羈押之目的依職權為之
    目的性裁量。本院審酌被告否認犯罪，且已經本院判處有期
    徒刑1年，又被告已提出上訴，本案尚未確定，若許其停止
    羈押交保在外，實難期被告得順利到庭接受審判，當有繼續
    羈押被告之必要。
四、綜上，本件被告聲請具保停止羈押，本院認當初以刑事訴訟
    法第101 條第1 項第1 款規定對被告實施羈押之原因仍屬存
    在，且有繼續羈押被告之必要，為保全對被告之追訴，至
    被告以其母獨居，因被告收押而有憂鬱症，令被告寢食難安
    ，且其父罹患老年人之重症，全身癱瘓，安養院費用及意外
    之處理須由其與母親共同處分處理等語，核與羈押原因無涉
    ，且如前所述，被告犯罪嫌疑重大，且有逃亡之虞，所請具
    保停止羈押，自難准許，應予駁回，特此裁定。
五、據上論斷，應依刑事訴訟法第121 條第1 項，裁定如主文。
中    華    民    國    95    年    2     月    10    日
                  刑事第十三庭  審判長法  官  朱瑞娟
                                      法  官  吳佳薇
                                      法  官  陳慧萍
以上正本證明與原本無異。
如不服本裁定，應於送達後5日內，向本院提出抗告狀。
                                      書記官  何適熹
中    華    民    國    95    年    2     月    10    日


司法院資訊處製作；財團法人民間司法改革基金會備份。
